

À propos de moi

"Passionné par le développement d'applications web et web mobiles. Musicien de profession, spécialisé en guitare classique et en enseignement de la musique, je combine ma créativité et mon expertise technique dans mes projets."

Contact

https://www.hardylino.com

- **L** 06 95 91 67 27
- 21000 Dijon

☼ Compétences

- JavaScript
- React
- Sass / Tailwind CSS

Atouts

- Travail en équipe
- Adaptabilité
- Communication
- Curiosité

At Langues

- Français (confirmé)
- Espagnol (natif)
- Anglais (débutant)

Centre d'intérêt

- Musique
- Jeux vidéo
- Photographie

Hardy LINO

Développeur front-end

Experience

(Février 2024 - Novembre 2024)

INTÉGRATEUR WEB (PROJETS SIMULÉS)

Formation d'Intégrateur Web - OpenClassrooms

- Intégration d'un système de connexion pour une application web bancaire
- Intégration d'une application web de location d'appartements entre particuliers
- Débogage et optimisation d'un site web développé avec React

(D'autres projets sont disponibles sur mon portfolio.)

(2019 - 2022)

RESPONSABLE DE MAGASIIN

Super U, Enseigne Utile

(2017 - 2019)

PROFESEUR DE GUITARE

École de musique de Chagny (71150)

(2016 - 2017)

PROFESSEUR DE GUITARE

Conservatoire à rayonnement régional du Grand Chalon (71100)

Formation

(Février 2024 - Novembre 2024)

FORMATION INTÉGRATEUR WEB

OpenClassrooms

(Mai 2016)

DIPLÔME D'ÉTUDE DE MUSIQUE (DEM)

Mention très bien

Conservatoire à Rayonnement Régional de Dijon

(2007 - 2012)

DIPLÔME D'ÉTAT (DE) DE PROFESSEUR D'ÉDUCATION MUSICALE, SPÉCIALITÉ GUITARE

Escuela Superior de Musica de Ayacucho, PEROU

Profil

Ex-responsable de supermarché et ancien professeur de guitare classique, spécialisé dans l'enseignement, j'ai choisi de me reconvertir dans le développement web, un domaine qui m'a toujours passionné. Attiré par l'infinité des possibilités qu'il offre, j'ai suivi une formation intensive qui m'a permis d'acquérir des bases solides en HTML, CSS, JavaScript et React. Ces compétences m'ont ouvert la voie vers des technologies comme TypeScript, ainsi que des frameworks tels que Next.js. Mon objectif actuel est de connaitre plus les technologies backend afin de compléter mes connaissances du côté frontend, tout en continuant d'approfondir React et Next.js. Par ailleurs, je suis curieux d'explorer les innovations en intelligence artificielle, qui m'inspirent particulièrement dans mes moments de réflexion personnelle. Je suis convaincu que mon expérience et mes compétences développées dans la musique, la gestion d'équipe et l'enseignement, ainsi que mon parcours artistique, me permettront de collaborer efficacement au sein de projets techniques.

Au cours de ma formation intensive, j'ai réalisé plusieurs projets concrets : l'intégration du site d'une agence de voyage (Booki), l'amélioration de l'interface d'un site mobile avec des animations (Ohh My Food), l'amélioration d'une page web d'architecture avec JavaScript (Sophie Bluel), la création d'une application web de location immobilière (Kasa), l'optimisation du référencement SEO d'un site de photographie (Nina Carducci), le débogage du site d'une agence événementielle en React (724events), ainsi que l'implémentation front-end d'une application bancaire avec React et Redux (Argent Bank), incluant la landing page et la gestion de la page de connexion ainsi que la gestion globale d'état d'un utilisateur connecté avec Redux.

Soft Skills

- Créativité et résolution de problèmes : J'aime aborder les défis techniques avec des solutions créatives, inspirées par mon parcours artistique et commercial.
- Adaptabilité: J'apprends rapidement de nouveaux outils et je m'adapte facilement aux changements technologiques.
- **Communication :** Mon expérience dans l'enseignement et le commerce me permet de travailler de manière plus simple en équipe.
- **Travail en équipe :** J'apprécie la collaboration et je sais m'intégrer à une équipe pour atteindre des objectifs communs.